臺灣臺北地方法院民事簡易判決
111年度北簡字第1149號
原        告  徐利華  
被        告  陳華儀  
兼訴訟代理人  陳仲賢  
上列當事人間請求侵權行為損害賠償事件，經本院於中華民國11
1年3月17日言詞辯論終結，判決如下：
    主  文
原告之訴及假執行之聲請均駁回。
訴訟費用新臺幣4,080元由原告負擔。
    事實及理由要領
一、原告主張：原告前對被告提起損害賠償等訴訟，被告於臺灣
    高等法院106年度重上字第587號民事事件（下爭系爭民事事
    件）審理中答辯不實在，且該民事判決書（下稱系爭判決）
    第5頁第4至5行記載「縱陳聆有收受徐永生給付之款項乃不
    法原因而為給付等語，係為表達因徐永生給付該款項乃要求
    陳聆向有關單位打通關節行賄官員自不得請求返還之意」（
    下稱系爭答辯），及第9頁第4至5行記載「可見承諾書之約
    定，乃違反強行規定與公序良俗」（下稱系爭判決理由）等
    語講的難聽，致原告受有新臺幣（下同）38萬元之損害，爰
    依侵權行為法律關係，聲明請求被告給付原告38萬元。
二、被告則以：被告沒有侵權行為，原告請求於法無據等語置辯
    ，並聲明：原告之訴駁回。
三、得心證之理由：
　㈠按因故意或過失，不法侵害他人之權利者，負損害賠償責任
    ，民法第184條第1項前段定有明文。又依民法第184條第1項
    前段規定，侵權行為之成立，須行為人因故意過失不法侵害
    他人權利，亦即行為人須具備歸責性、違法性，並不法行為
    與損害間有因果關係，始能成立，且主張侵權行為損害賠償
    請求權之人，對於侵權行為之成立要件應負舉證責任（最高
    法院100年度台上字第328號判決意旨參照）。又不法侵害他
    人之身體、健康、名譽、自由、信用、隱私、貞操，或不法
    侵害其他人格法益而情節重大者，被害人雖非財產上之損害
    ，亦得請求賠償相當之金額，民法第195第1項固定有明文。
    惟必須被害人之身體、健康、名譽、自由、信用、隱私、貞
    操或其他人格法益受害情節重大者，方得引此規定請求損害
    賠償，合先敘明。
　㈡原告主張系爭民事事件中，被告於系爭判決所記載系爭答辯
    及系爭判決理由等語為不實答辯，致原告受損害云云。按被
    告之答辯狀，應記載下列各款事項：一、答辯之事實及理由
    。判決書事實項下，應記載言詞辯論時當事人之聲明，並表
    明其聲明為正當之攻擊或防禦方法要領。民事訴訟法第266
    條第2項第1款、第226條第2項分別定有明文。立法理由乃為
    充分準備言詞辯論，達到審理集中化之目標，故增訂關於準
    備書狀及答辯狀應記載事項、記載方式等規定，以促使當事
    人善盡其一般的協力迅速進行訴訟之義務。是被告於系爭民
    事事件中，依法即有答辯之權利及義務。又被告於訴訟中提
    出答辯狀，法院就其答辯內容本即依法擇要記載於判決書中
    ，是被告系爭答辯內容經依法記載於系爭判決書中，難謂有
    何侵權行為之可言。次按判決，應作判決書，並記載理由，
    理由項下，應記載關於攻擊或防禦方法之意見及法律上之意
    見。民事訴訟法第226條第1項第6款、第3項定有明文。系爭
    判決理由既為系爭判決依法所記載之事項，即難認被告之侵
    害行為。從而，原告依侵權行為之法律關係提起本件訴訟，
    於法即屬無據。
四、綜上，原告依侵權行為法律關係，請求被告給付原告38萬元
    為無理由，應予駁回。又原告之訴既經駁回，其假執行之聲
    請即失所附麗，應併予駁回。　　
五、本件事證已臻明確，兩造其餘攻擊防禦方法及證據，核與判
    決之結果，不生影響，爰不一一論列，併此敘明。　　　
六、本件訴訟費用額，依後附計算書確定如主文所示金額。　
中　　華　　民　　國　　111 　年　　3 　　月　　31　　日
                  臺北簡易庭
                          法  官　黃莉莉
以上正本證明與原本無異。
如不服本判決，須以違背法令為理由，於判決送達後20日內向本
庭（臺北市○○區○○○路0段000巷0號）提出上訴狀。（須按
他造當事人之人數附繕本）。如委任律師提起上訴者，應一併繳
納上訴審裁判費。
中　　華　　民　　國　　111 　年　　3 　　月　　31　　日
　　　　　　　　　　　    書記官　黃慧怡
計　算　書
項　　　　目　　          金　額（新臺幣）　　   備註
第一審裁判費              4,080元
合　　　　計　          　4,080元